臺灣臺北地方法院刑事附帶民事訴訟判決
110年度附民字第721號
原      告  鄭弼仁
被      告  吳典擎
上列原告因被告詐欺等案件（110年度易字第680號），提起刑事
附帶民事訴訟，請求損害賠償，本院於民國110年1月12日言詞辯
論終結，判決如下：
    主  文
一、被告應給付原告新臺幣參萬零壹佰肆拾捌元，及其中新臺幣
    貳萬捌仟元自民國一百一○年十二月二日起至清償日止，按
    週年利率百分之五計算之利息。
二、本判決第一項得假執行。但被告如以新臺幣參萬零壹佰肆拾
    捌元為原告預供擔保，得免為假執行。
三、原告其餘之訴及假執行聲請均駁回。
    事實及理由
一、原告鄭弼仁主張：被告吳典擎明知其無資力支付購買遊戲虛
    擬寶物之費用，竟意圖為自己不法所有，基於詐欺取財之犯
    意，在不詳處所透過電腦連線網際網路，並在線上遊戲「蜂
    之谷」（網路遊戲楓之谷之私人伺服器）內，以帳號名稱「
    坐你女友三節」之帳號，先後於民國109年4月23日18時、27
    日22時，向原告佯稱欲購買該遊戲中如附表一、二所示之虛
    擬寶物，原告因而陷於錯誤，誤信被告有支付購買遊戲虛擬
    寶物費用之意願及資力，而同意以新臺幣（下同）2萬8,000
    元之對價，將附表一、二所示之虛擬寶物販售予被告，嗣因
    原告交付如附表一、二所示虛擬寶物後，被告一再託詞拒不
    付款，後連繫無著，原告始知受騙，爰以附帶民事訴訟請求
    被告給付本金2萬8,000元及以年利率5%計算之2年利息，合
    計3萬870元，及於本訴狀繕本送達翌日起至清償日止，按年
    息5%計算之利息。
二、被告答辯略以，伊刑事已認罪，民事部分願賠償原告4萬元
    。【註：本件經當庭勸諭未能達成和解。】
三、得心證之理由：
　㈠按故意以背於善良風俗之方法，加損害於他人者，負損害賠
    償責任，民法第184條第1項後段定有明文。本段規定之保護
    客體，不以既存法律體系所明認之權利（絕對權）為限，僅
    須行為人主觀上具備侵害故意、客觀上加害行為該當違背善
    良風俗之不法性，致他人受有損害，即足當之。
　㈡次當事人主張之事實，經他造於準備書狀內或言詞辯論時或
    在受命法官、受託法官前自認者，無庸舉證，民事訴訟法第
    278條第1項定有明文。被告於本院言詞辯論時承認原告之主
    張，並表明願賠償原告4萬元，依上開法律規定，堪認原告
    之主張為真實。又被告詐欺原告以致交付附表一、二所示之
    虛擬寶物，並約定總價值為2萬8,000元，是原告請求被告依
    侵權行為之法律關係賠償伊2萬8,000元，應屬可採。
　㈢至原告另請求加計依年息5%計算2年之利息部分，茲本件原告
    係依侵權行為法律關係請求，此部分給付並無確定期限，而
    原告前已催告被告應於109年5月20日前給付，並為被告所允
    諾（見臺灣雲林地方檢察署109年度偵字第6023號卷第61頁
    ），自應自109年5月21日起加計週年利率5%計算之利息，衡
    以原告係於110年12月1日提起附帶民事之訴訟，且同日將起
    訴狀繕本送達被告，則原告請求該日前之遲延利息2,148元
    （計算式：28,000×(1+195/365)×5%=2,147.95，元以下四捨
    五入），及自繕本送達翌日即110年12月2日起至清償日止，
    按週年利率5%計算之利息，即屬有據；逾此部分為無理由。
    末按利息不得滾入原本再生利息，民法第207條第1項本文定
    有明文，是原告請求將上開遲延利息計入原本，再行計算起
    訴狀繕本送達翌日起之遲延利息，即與法不合，不應准許，
    併此指明。
四、綜上所述，原告依侵權行為之法律關係，請求被告給付3萬1
    48元（計算式：28,000+2,148=30,148），及其中2萬8000元
    110年12月2日起至清償日止，按週年利率5%計算之利息，即
    屬有據，應予准許；逾此部分為無理由，應予駁回。
五、本判決所命給付金額未逾50萬元，依刑事訴訟法第491條第1
    0款準用民事訴訟法第389條第1項第5款規定，應依職權宣告
    假執行；原告就此部分固陳明願供擔保聲請宣告假執行，惟
    僅係促使法院為職權發動，爰不另為准供擔保為假執行之諭
    知，併依職權酌定相當擔保金額，宣告被告如為原告預供擔
    保，得免為假執行。至原告其餘假執行之聲請，因訴之駁回
    而失所附麗，應予駁回。
六、本件事證已臻明確，兩造其餘攻擊或防禦方法及所提證據，
    經本院詳予斟酌後，認為均不足以影響判決之結果，自無逐
    一論駁之必要。
七、本件為刑事附帶民事訴訟，依法毋庸繳納裁判費，且訴訟程
    序中，兩造並無其他訴訟費用支出，爰不另為訴訟費用負擔
    之諭知，末此敘明。
八、據上論結，本件原告之訴為有理由，依刑事訴訟法第502條
    第2項、第491條第10款，民事訴訟法第389條第1項第5款、
    第392條第2項，判決如主文。
中　　華　　民　　國　　111 　年　　2 　　月　　23　　日
　　　　　　　　　刑事第十八庭  審判長法　官  宋雲淳
　　　　　　　　　                    法  官  范雅涵
　　　　　　　　　                    法  官  魏小嵐
上正本證明與原本無異。
對本判決如不服非對刑事判決上訴時不得上訴並應於送達後20日
內，向本院提出上訴狀。因疫情而遲誤不變期間，得向法院聲請
回復原狀。
                                      書記官  劉麗英
中　　華　　民　　國　　111 　年　　2 　　月　　23　　日
附表一
編號 品名 價格（新臺幣） 1 頭部斗裝2階 2,500元 2 臉部斗裝2階 2,500元 3 眼部斗裝2階 2,500元 4 耳環斗裝2階 2,500元 5 勳章斗裝 1,200元 6 套服斗裝 1,700元 7 褲裙斗裝 1,200元 8 手套斗裝 1,200元 9 披風斗裝 1,200元 10 墜飾斗裝 1,200元 11 武器斗裝 1,700元 12 鞋子斗裝 1,200元 13 坐騎斗裝 1,000元 14 馬鞍斗裝 1,000元 15 遊戲幣180億單位 4,000元 合計2萬6,600元，雙方協商價格為2萬2,000元   
附表二：
編號 品名 價格（新臺幣元） 1 披風斗裝 1,200元 2 鞋子斗裝 1,200元 3 眼部斗裝 1,200元 4 戒指斗裝 1,000元 5 戒指斗裝 1,000元 6 戒指斗裝 1,000元 7 戒指斗裝 1,000元 合計7,600元，雙方協商價格為6,000元